【裁判字號】    88,交易,341
【裁判日期】    890117
【裁判案由】    過失傷害
【裁判全文】
臺灣桃園地方法院刑事判決                        八十八年度交易字第三四一號
    公  訴  人  臺灣桃園地方法院檢察署檢察官
    被      告  乙○○
右列被告因過失傷害案件，經檢察官提起公訴（八十八年度偵字第一一一二二號），
本院判決如左：
    主      文
乙○○因過失傷害人，處拘役肆拾日，如易科罰金以參佰元折算壹日。
    事      實
一、乙○○於民國八十八年六月十七日上午十時十分許，駕駛車牌號碼Ｖ三─０九六
    五號自用小客車，沿桃園縣一○四線道路，由新屋往新竹方向行駛，途經同路與
    台１５線道路交岔路口，理應注意車輛行駛時，駕駛人應注意車前狀況，隨時採
    取必要之安全措施，以防止發生危險事故，而依當時天候晴、日間自然光線，路
    面乾燥、無缺陷，視距良好等一切情形，並無不能注意之情事，竟疏於注意，貿
    然行駛通過上開交岔路口。適有甲○○騎乘車牌號碼ＧＹＬ─００七號重型機車
    ，沿桃園縣新屋鄉台１５線，由新竹往大園方向駛來，乙○○所駕駛上開汽車因
    閃避不及而由正面撞上，造成甲○○人車倒地後，並因之受有右小腿挫傷、右大
    腿、兩膝及右上臂等多處瘀傷等傷害。乙○○於肇事後，在有偵辦犯罪職務之公
    務員發覺前，向警方自首而接受裁判。
二、案經乙○○自首暨被害人甲○○訴由桃園縣楊梅分局報請臺灣桃園地方法院檢察
    署檢察官偵查起訴。
    理      由
一、訊據被告乙○○坦承於右揭時、地駕車肇事之事實，惟辯稱：係被害人闖紅燈過
    失所致云云。經查，右揭事實，業據告訴人指訴綦詳，並有道路交通事故調查報
    告表、現場照片四張及驗傷單二紙在卷可稽。而從卷附道路交通事故調查報告表
    及現場照片四張中之汽、機車、掉落物位置，可知撞擊點是被告乙○○所駕系爭
    自小客車右前側保險桿正面撞擊被害人機車，顯示被告確因未注意車前狀況，以
    致閃避不及而正面撞上被害人，準此，被害人自無煞車之可能，且該路段最高速
    限六十公里，被害人在貿然被撞之情況下不及煞車，並不足表徵與有過失之事實
    ，再本件行車事故經本院送請鑑定之結果：因肇事時地係行車管制號誌正常運作
    交岔路口，雙方各執一詞，涉及號誌歉難鑑定，有臺灣省桃園區車輛行車事故鑑
    定委員會八十八年十一月二十九日（八八）府車鑑桃字第０六六０號函一紙在卷
    可參，被告雖辯稱被害人闖紅燈，惟卻無法舉證以實其說，是所辯尚難遽採憑信
    。按汽車行駛時，駕駛人應注意車前狀況，並隨時採取必要之安全措施；道路交
    通安全規則第九十四條第三項定有明文。被告既領有駕駛執照，其於右揭時地駕
    車自應遵守上述道路交通安全規定，而依當時天候晴、日間自然光線、道路類別
    係縣道、四岔路口、路面無缺陷、無障礙物、視距良好等客觀情況下，並無不能
    注意之情形，竟疏未注意車前狀況，因而肇禍，自應負過失責任，且被害人甲○
    ○確因本件車禍受傷亦已詳如前述，是被告之過失行為與被害人之受傷間，顯有
    相當因果關係，被告之過失犯行，洵堪認定。
二、核被告所為，係犯刑法第二百八十四條第一項前段之過失傷害罪。再被告乙○○
    於犯罪未發覺前，向桃園縣警察局楊梅分局大坡派出所自首，應依同法第六十二
    條前段之規定減輕其刑。爰審酌被告之素行良好、過失程度、被害人所受傷害程
    度，及尚未與被害人達成民事和解之犯後態度等一切情狀，量處如主文所示之刑
    ，並諭知易科罰金之折算標準。
據上論斷，應依刑事訴訟法第二百九十九條第一項前段，刑法第二百八十四條第一項
前段、第六十二條前段、第四十一條，罰金罰鍰提高標準條例第一條前段、第二條，
判決如主文。
本案經檢察官黃久真到庭執行職務。
中      華      民      國    八十九    年      一      月     十七     日
                                 臺灣桃園地方法院刑事第二庭
                                     法  官  曾 正 耀
右正本證明與原本無異。
如不服本判決，應於判決送達後十日內向本院提出上訴狀( 應附繕本 )，上訴於
臺灣高等法院。
                                     書記官  蘇    萱
中      華      民      國      八十九    年     一   月    十 七     日
附論罪科刑依據之法條：
刑法第二百八十四條第一項：因過失傷害人者，處六月以下有期徒刑、拘役或五百
                          元以下罰金。致重傷者，處一年以下有期徒刑、拘役
                         或五百元以下罰金。


司法院資訊處製作；財團法人民間司法改革基金會備份。
